臺灣屏東地方法院交通事件裁定
96年度交聲字第44號
移
異　議　人　乙○○
即受處分人
上列受處分人因違反道路交通管理處罰條例案件, 對於交通部公
路總局高雄區監理所屏東監理站民國96年1 月19日屏監違字第裁
82-B00000000號裁決聲明異議, 本院裁定如下：
    主  文
原處分撤銷。
乙○○機車駕駛人, 行經有燈光號誌管制之交岔路口闖紅燈, 處
罰鍰新臺幣壹仟捌佰元, 並記違規點數參點; 又機車駕駛人, 駕
駛機車有違反道路交通管理處罰條例之行為, 經交通勤務警察或
依法令執行交通稽查任務人員制止時, 不聽制止或拒絕停車接受
稽查而逃逸, 處罰鍰新臺幣參仟元, 並記違規點數壹點。
    理  由
一、原處分意旨略以: 民國95年11月30日12時15分許, 有不詳姓
    名之機車騎士, 騎乘受處分人乙○○所有之車號YCU-883 號
    重型機車, 由東向西, 自高雄市○○路左轉華夏路設有燈光
    號誌管制之交岔路口時, 闖越紅燈, 復不服員警稽查而逃逸
    , 違反道路交通管理處罰條例第53條第1 項及第60條第2 項
    第1 款之規定, 為警逕行舉發, 故依該等條項及同條例第63
    條第1 項之規定, 處機車所有人乙○○罰鍰新臺幣（下同）
    2,700 元, 並記違規點數4 點。
二、異議意旨略以：異議人即受處分人乙○○固坦認曾於裁決書
    記載之時間及地點, 騎乘上開機車, 行經被舉發之地點, 惟
    矢口否認有何闖越紅燈及不服稽查而逃逸之違規行為, 辯稱
    : 伊行經上開路口時, 未見任何員警, 亦未聽聞鳴笛聲, 且
    其接獲違規通知單後, 向高雄市北高雄監理站洽詢時, 經監
    理站人員告知該監理站記錄之違規車號為「YCH-883 」, 與
    其機車車號「YCU-883 」不同, 且罰單上記載之違規日期為
    「95年11月30日」, 到案日期竟記載為「95年2 月4 日」,
    而開單日期距離違規日期亦已有5 日之隔, 復未附具舉證照
    片, 是其舉發顯有不實, 異議人甚感不服, 爰聲明異議, 請
    求撤銷原處分。
三、按汽車（含機器腳踏車）駕駛人, 行經有燈光號誌管制之交
    岔路口闖紅燈者, 處1,800 元以上5,400 元以下罰鍰, 並記
    違規點數3 點; 次按, 汽車（含機器腳踏車）駕駛人, 駕駛
    汽車（含機器腳踏車）有違反道路交通管理處罰條例之行為
    , 經交通勤務警察或依法執行交通稽查任務人員制止時, 不
    聽制止或拒絕停車接受稽查而逃逸者, 除按各該條規定處罰
    外, 處3,000 元以上6,000 元以下罰鍰, 並記違規點數1 點
    , 道路交通管理處罰條例第53條第1 項、第60條第1 項及第
    63條第1 項第1 、3 款分別定有明文。次按, 交通法庭認為
    聲明異議有理由或聲明異議雖無理由而原處分不當或違法者
    , 應以裁定將原處分經聲明異議部分撤銷, 並自為裁定, 道
    路交通案件處理辦法第20條亦有明文規定。
四、經查：
    (一)95年11月30日12時15分許, 曾有年輕男子騎乘車號YCU-88
      3 號重型機車, 行經高雄市○○路左轉華夏路設有燈光號
      誌管制之交岔路口時闖越紅燈, 復不服員警稽查而逃逸一
      節, 業據證人即高雄市警察局左營分局警員甲○○於本院
      調查時結證屬實, 並有高雄市政府警察局高市警刑字第B0
      0000000 號舉發違反道路交通管理事件通知單影本及高雄
      市政府警察局左營分局95年12月27日高市警左分六字第09
      50029440號函影本各1 紙在卷可考。
    (二)異議人雖否認違規, 然於聲明異議狀內已坦認：「車主是
      日、時、地確係經過該地」一情不諱, 且證人甲○○於本
      院調查亦就「當時我人站在華夏路上, 因為華夏路當時都
      是呈現綠燈的狀態, 所以有一台車忽然從重愛路轉出來到
      華夏路的時候, 我很明確地可以判斷他是闖紅燈左轉。異
      議人還沒到我面前的時候, 我就吹哨子, 『他離我最近的
      時候只有1 公尺』, 所以我很明確地看到他的車牌, 當時
      是白天中午12點鐘, 視線良好, 沒有下雨」等情證述明確
      , 故本件舉發員警應無誤認或誤記車號之可能。異議人騎
      乘首揭機車於裁決書記載之時間, 行經上開交岔路口之事
      實應堪認定。
    (三)異議人雖以前開情詞為辯, 然證人甲○○於本院調查時,
      已就「異議人可能先打電話給報社記者, 報社記者再打電
      話向我們求證, 然後我們分局承辦人員才發現他輸入電腦
      的時候, 把ycu 誤寫成ych 」一情結證屬實。觀諸卷附高
      雄市政府警察局高市警刑字第B00000000 號舉發違反道路
      交通管理事件通知單之記載, 亦可得知: 本件舉發員警因
      以小寫之英文字母「u 」書寫異議人之機車車號, 而其書
      寫方式與大寫之英文字母「H 」頗為相似, 故警察機關之
      行政人員將員警記錄之車號輸入電腦時, 確有誤打之可能
      。且舉發員警既係以「YCU-883 」之車號查得本件車主資
      料, 車主又確曾於首揭時、地駕駛該部機車行經違規地點
      , 足徵舉發員警並未誤認或誤寫其目睹之機車車號, 異議
      人以事後警察機關與監理機關間傳送車號之筆誤而否認其
      違規情事, 尚非可採。又, 異議人對本件裁決記載之違規
      日期既無爭執, 則違規通知單上記載之到案日期雖早於違
      規日期, 然一般人應可推知係「96年2 月4 日」之筆誤,
      並無礙其違規時間之認定, 異議人以此項筆誤質疑舉發之
      真實性, 亦非可取。末查, 異議人雖另以開單日期距離違
      規日期已有5 日之隔及舉發未附具採證照片云云, 否認本
      件舉發之真實性, 惟違反道路交通管理處罰條例之行為,
      自行為成立之日起3 個月內舉發皆屬適法（該條例第90條
      參照）, 而本件裁罰之違規行為, 在「逕行舉發」之情況
      下, 亦無明文規定需附採證照片（同條例第7條 之2 參照
      ）, 警員之舉發行為, 於法尚無違背, 異議人對此所為質
      疑, 亦均無從對其為有利之認定。
    (四)因本件異議人確曾於裁決記載之違規時間, 行經裁決記載
      之違規地點, 而舉發員警與異議人素未謀面, 無挾怨構陷
      異議人之可能。異議人於接獲違規通知單後, 又旋即向監
      理機關繳納罰款（卷附交通部公路總局自行收納款項收據
      影本1 紙參照）, 僅以事後之行政作業疏失或公文記載之
      瑕疵加以爭執, 本院因認警員舉發之違規行為應屬真實。
      此外, 異議人並未提出其他反證, 證明本件舉發有何虛偽
      情事, 自不能僅憑異議人之片面辯詞, 對其為有利之認定
      。
五、末按, 汽、機車駕駛人有違反道路交通管理處罰條例之行為
    , 經交通勤務警察或依法令執行交通稽查任務人員制止時,
    不聽制止或拒絕停車接受稽查而逃逸者, 除按各該規定處罰
    外, 並應依道路交通管理處罰條例第60條第1 項科處罰鍰。
    惟若駕駛人並無違規行為在先, 僅單純不服從交通勤務警察
    或依法令執行交通稽查任務人員之指揮或稽查時, 始應依該
    條例第60條第2 項科處罰鍰, 此觀諸道路交通管理處罰條例
    第60條之規定即明。經查, 本件受處分人違規闖越紅燈在先
    , 復拒絕警員攔停稽查在後, 則其拒絕停車接受稽查之違規
    行為, 自應依道路交通管理處罰條例第60條第1 項之規定加
    以處罰。原裁定依該條第2 項之規定科罰, 其適用法律顯有
    錯誤。
六、本件異議人之聲明異議雖無理由, 然原處分對於異議人不服
    稽查而逃逸部分所適用之法律既有錯誤, 且於主文欄內將此
    部分行為與異議人闖紅燈部分之違規行為合併處罰, 未分別
    諭知其罰鍰數額及違規點數, 爰依道路交通案件處理辦法第
    20條規定, 將原處分全部撤銷, 並依道路交通管理處罰條例
    第87條第2 項及道路交通案件處理辦法第20條前段, 裁定如
    主文。
中    華    民    國  　96    年    4     月    20    日
                  交通法庭      法  官  王以齊
以上正本證明與原本無異。
如不服本裁定應於裁定送達後五日內向本院提出抗告書狀敘述抗
告之理由抗告於臺灣高等法院高雄分院。
中    華    民    國  96      年     4     月    20    日
                                書記官  盧姝伶
